台灣苗栗地方法院刑事判決　　　　　　　　　　　　　九十一年度易字第一九二號
　　公　訴　人　臺灣苗栗地方法院檢察署檢察官
　　被　　　告　甲○○
右列被告因違反毒品危害防制條例案件，經檢察官提起公訴（九十一年度毒偵字第一
六四號、第一九三號），本院判決如左：
    主      文
甲○○連續施用第二級毒品，累犯，處有期徒刑壹年。
    事      實
一、甲○○曾有違反麻醉藥品管理條例前科，其最近一次為曾於民國八十六年十二月
    十一日因違反麻醉藥品管理條例案件，經本院判處有期徒刑四月確定，甫於八十
    七年一月二十二日經易科罰金執行完畢。另因施用毒品案件，經本院以八十九年
    度毒聲字第六００號裁定送觀察、勒戒結果，因認無施用毒品傾向，經臺灣苗栗
    地方法院檢察署檢察官於八十九年六月五日以八十九年度毒偵字第四九二號為不
    起訴處分確定在案。嗣於八十九年間因二犯施用毒品案件，經台灣台中地方法院
    裁定送觀察、勒戒結果，認有施用毒品傾向，經該院裁定送強制戒治，而二犯施
    用毒品犯行，經台灣台中地方法院檢察署檢察官，於九十年七月十九日，以九十
    年度毒偵緝字第二二０號提起公訴，並經台灣台中地方法院於九十年八月二十日
    以九十年度易字第二三三五號判決判處有期徒刑八月，嗣經上訴台灣高等法院台
    中分院，經該院於九十年十月二十五日以九十年度上易字第一九九一號判決駁回
    上訴並經確定在案，且尚未執行。詎甲○○仍不知悔改，於台灣高等法院台中分
    院判決確定後，在停止強制戒治交付保護管束期間，竟另行基於連續施用第二級
    毒品之概括犯意，分別於九十一年二月四日起回溯四日內之某時，及同年二月十
    八日十六、十七時許，在不詳處所，非法施用第二級毒品安非他命二次，嗣甲○
    ○分別於九十一年二月四日至台灣苗栗地方法院檢察署向觀護人報到執行保護管
    束時採集其尿液，及同年二月十八日十八時三十分許，在苗栗縣公館鄉福德村六
    鄰福德八十四號經警查獲時，而於翌日（即十九日）經警採集其尿液，送驗結果
    均呈甲基安非他命陽性反應，始查悉上情。
二、案經苗栗縣警察局移送及台灣苗栗地方法院檢察署檢察官自動檢舉偵查起訴。
      理      由
一、訊據被告甲○○矢口否認有右揭施用第二級毒品安非他命犯行，並辯稱：伊自停
    止戒治出所後，即未再施用安非他命云。惟查，被告於九十一年二月四日至台灣
    苗栗地方法院檢察署向觀護人報到執行保護管束時，經採集其尿液，及同年二月
    十八日十八時三十分許經警查獲，而於翌日（即十九日）經警採集其尿液，送驗
    結果，均呈甲基安非他命陽性反應等情，有詮昕科技股份有限公司濫用藥物尿液
    檢驗報告正本及苗栗縣衛生局煙毒尿液檢驗成績書影本各一紙附卷可稽；而徵諸
    被告於九十一年二月十八日十八時三十分許，經警查獲時，確與謝明財自二月十
    八日十六、十七時許即開始在一起施用安非他命等情，亦據證人謝明財於警訊時
    證述明確（參見台灣苗栗地方法院檢察署九十一年度毒偵字第一六四號偵查卷第
    十五頁正面），則被告辯稱：伊自止戒治出所後，即未再施用安非他命云云，自
    不足採信。又參以被告有多次施用毒品前科，而毒品具有成癮性，對慣用毒品之
    被告而言，其自我克制力自較常人為低，且毒癮發作更令其難受、無法克制，被
    告固然知道向觀護人報到執行保護管束時，會採集其尿液，然此亦無法保證被告
    毒癮發作時不會施用安非他命，否則是日經觀護人採集其尿液，送驗結果，為何
    會呈甲基安非他命陽性反應﹖則被告辯稱：伊不可能笨到要向觀護人報到執行保
    護管束，明知屆時會採集尿液送驗，而仍施用安非他命云云，亦不足採信。
二、又被告因施用毒品案件，經本院以八十九年毒聲字第六００號裁定送觀察、勒戒
    結果，因認無施用毒品傾向，經臺灣苗栗地方法院檢察署檢察官於八十九年六月
    五日以八十九年度毒偵字第四九二號為不起訴處分確定在案。嗣於八十九年間因
    二犯施用毒品案件，經台灣台中地方法院裁定送觀察、勒戒結果，認有施用毒品
    傾向，經該院裁定送強制戒治，而二犯施用毒品犯行，經台灣台中地方法院檢察
    署檢察官於九十年七月十九日以九十年度毒偵緝字第二二０號提起公訴，並經台
    灣台中地方法院於九十年八月二十日以九十年度易字第二三三五號判決判處有期
    徒刑八月，嗣經上訴台灣高等法院台中分院，經該院於九十年十月二十五日以九
    十年度上易字第一九九一號判決駁回上訴，並經確定在案，且尚未執行等情，有
    結果，臺灣苗栗地方法院檢察署八十九年度毒偵字第四九二號不起訴處分書、台
    灣台中地方法院檢察署九十年度毒偵緝字第二二０號起訴書、台灣台中地地方法
    院九十年度易字第二三三五號判決、台灣高等法院台中分院九十年度上易字第一
    九九一號判決影本及台灣高等法院檢察署刑案紀錄簡覆表各一份附卷可參。是被
    告上揭辯解，自係事後卸責之詞，均不足採信。從而，本件事證明確，被告三犯
    施用毒品犯行應堪認定，應予依法論科。
三、按安非他命屬於八十七年五月二十日公布之毒品危害防制條例第二條第一項第二
    款規定之第二級毒品。核被告所為，係犯毒品危害防制條例第十條第二項之施用
    第二級毒品罪。被告施用毒品前之持有毒品行為，本應以持有論，惟持有後進而
    施用，其持有之低度行為應被施用之高度行為所吸收，故不再論以持有第二級毒
    品罪。又被告先後二次施用第二級毒品之犯行，時間密接，犯罪構成要件相同，
    顯係基於概括犯意而反覆為之，為連續犯，應依刑法第五十六條之規定加重其刑
    。又被告曾於八十六年十二月十一日因違反麻醉藥品管理條例案件，經本院判處
    有期徒刑四月確定，甫於八十七年一月二十二日經易科罰金執行完畢，有台灣高
    等法院檢察署刑案紀錄簡覆表一紙附卷可考，其於有期徒刑執行完畢後，五年內
    再犯本件有期徒刑以上之罪，為累犯，應依刑法第四十七條規定，遞加重其刑。
    爰審酌被告前有多次施用毒品犯行，且經觀察勒戒、強制戒治，仍無法根除其施
    用毒品惡習，顯有將其隔離原偏差生活環境一段時日之必要及施用安非他命次數
    、犯後矢口否認犯行毫無悔意等一切情狀，從重量處如主文所示之刑，以示懲儆
    。
據上論斷，應依刑事訴訟法第二百九十九條第一項前段，毒品危害防制條例第十條第
二項，刑法第十一條前段、第五十六條、第四十七條，判決如主文。
本案經檢察官李基彰到庭執行職務。
中      華      民      國      九十一    年      四    月      三十    日
                                        台灣苗栗地方法院刑事第二庭
                                            法  官  吳  炳  桂
右正本證明與原本無異。
如不服本判決，應於判決送達後十日內向本院提出上訴狀（須附繕本），上訴於台灣
高等法院台中分院。
                                            書記官  楊  慧  萍
中      華      民      國      九十一    年      五    月      二      日
附錄本判決論罪科刑法條全文：
毒品危害防制條例第十條第二項：
施用第二級毒品，處三年以下有期徒刑。
